臺灣高等法院刑事裁定
110年度抗字第1538號
抗  告  人
即受 刑 人  鍾宏瑋



上列抗告人因聲請定其應執行刑案件，不服臺灣桃園地方法院中
華民國110年8月11日裁定（110年度聲字第2508號），提起抗告
，本院裁定如下：
    主  文
抗告駁回。                                              
    理  由
一、原裁定意旨略以：抗告人即受刑人鍾宏瑋（下稱抗告人）犯
    如附表編號1至6、編號7至11所示之各罪，分別經原審法院
    先後判處如附表所示之刑，均經確定在案。茲檢察官向原審
    法院聲請定其應執行刑，審核後認尚無不合，應予准許。又
    抗告人所犯附表編號1至3所示之犯行均係施用毒品罪、編號
    4至6所示之犯行均係竊盜罪；附表編號7、8、10、11所示之
    犯行均係施用毒品罪、編號9所示之犯行為竊盜罪，審酌抗
    告人所犯附表所示各罪之犯罪態樣、手段之異同，責任非難
    重複程度之高低，暨衡以抗告人所犯各罪情節、行為人預防
    需求及整體刑法目的等為整體非難評價，爰依刑事訴訟法第
    477條第1項、刑法第51條第5款、第53條，各就附表編號1至
    6、編號7至11所示之刑，分別裁定抗告人應執行有期徒刑3
    年8月（編號1至3已執行完畢之部分，將來應予扣除）、3年
    等語。
二、抗告意旨略以：抗告人所犯各罪未定應執行刑雖為7年10月
    （按即附表各罪依照內部界線全部加總之結果），然其犯罪
    皆屬單一類型，且犯罪時間接近，行為態樣及動機幾乎相同
    ，責任非難重複性甚高，各罪中最重之宣告刑亦僅為有期徒
    刑1年1月，原裁定並未充分考量抗告人犯數罪所反映之人格
    特性，所犯數罪皆屬單一類型，責任非難重複性甚高，所侵
    害者亦非具有不可替代性、不可回復性之個人法益，及刑法
    目的之相關刑事政策，有過度評價致罪刑不相當之情形，其
    裁量之行使於公平正義、法律秩序理念及目的之規範有違。
    抗告人對被害人所做的侵害已深感悔悟，請將原裁定撤銷，
    給予抗告人較適當之刑等語。又抗告人並於民國110年10月4
    日以書面方式表示：「意見同抗告狀」（見本院卷第57頁查
    詢表）。
三、按裁判確定前犯數罪者，併合處罰之；又按數罪併罰，有二
    裁判以上者，依第51條之規定，定其應執行之刑，刑法第50
    條第1項前段、第53條分別定有明文。而按數罪併罰，分別
    宣告其罪之刑，依下列各款定其應執行者：五、宣告多數有
    期徒刑者，於各刑中之最長期以上，各刑合併之刑期以下，
    定其刑期。但不得逾30年，同法第51條第5款明定之。且按
    法律上屬於自由裁量之事項，有其外部性界限及內部性界限
    ，並非概無拘束。依據法律之具體規定，法院應在其範圍選
    擇為適當之裁判者，為外部性界限；而法院為裁判時，應考
    量法律之目的，及法律秩序之理念所在者，為內部性界限。
    法院為裁判時，二者均不得有所踰越。在數罪併罰，有二裁
    判以上，定其應執行之刑時，固屬於法院自由裁量之事項，
    然仍應受前揭外部性界限及內部性界限之拘束（最高法院94
    年度台非字第233號判決意旨參照）。
四、經查，抗告人所犯①附表編號1至6：施用第一級毒品罪（1罪
    ）、施用第二級毒品罪（共2罪）、攜帶兇器竊盜罪（共4罪
    ）；②編號7至11：施用第一級毒品罪（共2罪）、施用第二
    級毒品罪（共2罪）、攜帶兇器竊盜罪（1罪），分別經原審
    法院判處附表編號1至6、編號7至11所示之刑，均經確定在
    案，此有上開各判決、本院被告前案紀錄表存卷可佐。茲檢
    察官向最後事實審之原審法院分別聲請定其應執行之刑，因
    附表編號2至6、編號8至11所示之罪分別為抗告人於附表編
    號1、編號7裁判確定前所犯之罪，乃分屬不同數罪併罰範圍
    ，應分開予以定刑，抗告人逕予加總，於法有違，是依同法
    第53條之規定，本件自得依檢察官之聲請，分別就上開①、②
    所示各罪刑各自合併定其應執行之刑，是原審就此部分定刑
    之法定要件審核，均無任何違誤。
五、針對原審就附表編號1至6、編號7至11各所定應執行刑分別
    以觀，①附表編號1至6所定應執行有期徒刑3年8月，確在附
    表編號1至6之有期徒刑總和5年1月（即外部性界線）之範圍
    內，且未逾越前定之執行刑（1年9月、2年7月）加計後裁判
    宣告之刑之總和4年4月（即內部性界線）；②編號7至11所定
    應執行有期徒刑3年，確在編號7至11之有期徒刑總和4年1月
    （即外部性界線）之範圍內，且未逾越前定之執行刑（1年6
    月、2年）加計後裁判宣告之刑之總和3年6月（即內部性界
    線），就上開①、②部分，原審均已審酌附表編號1至3、7、8
    、10、11之施用毒品相關罪名相同，犯罪手段、情節相近、
    各罪對社會危害性非深，責任非難重複程度高，不宜單純累
    加其刑等責任遞減因素，是原審已交代其裁量時所考量之各
    項因素，而均分別給予定刑上之寬減（各再減8月、6月），
    且終究受刑人兩個應定刑之群組中，除施用毒品相關罪名外
    ，均仍有罪質完全不同之數次或1次加重竊盜罪，損及各該
    被害人財產法益，經核其定應執行刑之裁量權行使，並未逾
    越法律授予裁量權之目的，復無顯然濫用裁量權而違反公平
    原則之情形，亦未違反前述外部性及內部性界限，抗告人指
    摘原裁定不當，請求從輕裁定，自非有據。
六、綜上所述，原裁定就抗告人所犯附表編號1至6、編號7至11
    所示各罪分別定應執行有期徒刑3年8月、3年，已遵守內部
    性界線等法理而為量定，經核於法並無違誤。抗告意旨猶執
    前詞，指摘原裁定不當，為無理由，應予駁回。　　    
據上論斷，應依刑事訴訟法第412條，裁定如主文。
中　　華　　民　　國　　110 　年　　10　　月　　29　　日
                    刑事第八庭  審判長法　官　陳世宗
                                      法　官　呂寧莉
                                      法　官　吳勇毅
以上正本證明與原本無異。
如不服本裁定，應於收受送達後五日內向本院提出再抗告狀。
                                      書記官  許家慧
中　　華　　民　　國　　110 　年　　10　　月　　29　　日
附表：
編號  1 2 3 罪名  施用第一級毒品罪 施用第二級毒品罪 施用第二級毒品罪 宣告刑  有期徒刑1年 有期徒刑7月 有期徒刑7月 犯罪日期  106/08/10 106/08/10 106/03/10為警採尿時點回溯120小時內某時 偵查（自訴）機關年度案號  桃園地檢106年度毒偵字第2121、5344號   最後事實審 法院 桃園地院 桃園地院 桃園地院  案號 106年度審訴字第1776號 106年度審訴字第1776號 106年度審訴字第1776號  判決日期 107/01/24 107/01/24 107/01/24 確定判決 法院 桃園地院 桃園地院 桃園地院  案號 106年度審訴字第1776號 106年度審訴字第1776號 106年度審訴字第1776號  判決確定日期 107/02/27 107/02/27 107/02/27 是否為得易科罰金之案件  否 否 否 備註  桃園地檢107年度執字第6352號     編號1至3前經桃園地院106年度審訴字第1776號判決2定應執行有期徒刑1年9月（已執畢）   

編號  4 5 6 罪名  攜帶兇器竊盜罪 攜帶兇器竊盜罪 攜帶兇器竊盜罪 宣告刑  有期徒刑10月 （2次） 有期徒刑8月 有期徒刑7月 犯罪日期  106/06/13、 106/07/02 106/06/13 106/07/02 偵查（自訴）機關年度案號  桃園地檢106年度偵字第23252號等   最後事實審 法院 桃園地院 桃園地院 桃園地院  案號 107年度審易字第1545、1940號 107年度審易字第1545、1940號 107年度審易字第1545、1940號  判決日期 107/09/26 107/09/26 107/09/26 確定判決 法院 桃園地院 桃園地院 桃園地院  案號 107年度審易字第1545、1940號 107年度審易字第1545、1940號 107年度審易字第1545、1940號  判決確定日期 107/10/22 107/10/22 107/10/22 是否為得易科罰金之案件  否 否 否 備註  桃園地檢107年度執字第15924號     編號4至6前經桃園地院以107年度審易字第1545、1940號判決定應執行有期徒刑2年7月   

編號  7 8 9 罪名  施用第一級毒品罪 施用第二級毒品罪 攜帶兇器竊盜罪 宣告刑  有期徒刑1年1月 有期徒刑8月 有期徒刑7月 犯罪日期  107/04/30為警採尿時點回溯120小時內某時 107/04/30為警採尿時點回溯120小時內某時 107/08/03 偵查（自訴）機關年度案號  桃園地檢107年度毒偵字第4864號  桃園地檢107年度偵字第23996號 最後事實審 法院 桃園地院 桃園地院 桃園地院  案號 107年度審訴字第1502號 107年度審訴字第1502號 107年度審訴字第2146號、107年度審易字第2939號  判決日期 107/11/26 107/11/26 108/01/17 確定判決 法院 桃園地院 桃園地院 桃園地院  案號 107年度審訴字第1502號 107年度審訴字第1502號 107年度審訴字第2146號、107年度審易字第2939號  判決確定日期 107/12/17 107/12/17 108/02/04 是否為得易科罰金之案件  否 否 否 備註  桃園地檢108年度執字第1026號  桃園地檢108年度執字第2866號   編號7至8前經桃園地院以107年度審訴字第1502號判決定應執行有期徒刑1年6月  編號9至11前經桃園地院以107年度審訴字第2146號、107年度審易字第2939號判決定應執行有期徒刑2年 

編號  10 11 以下空白 罪名  施用第一級毒品罪 施用第二級毒品罪  宣告刑  有期徒刑1年1月 有期徒刑8月  犯罪日期  107/08/09 107/08/09  偵查（自訴）機關年度案號  桃園地檢107年度毒偵字第5531號 桃園地檢107年度毒偵字第5531號  最後事實審 法院 桃園地院 桃園地院   案號 107年度審訴字第2146號、107年度審易字第2939號 年107年度審訴字第2146號、107年度審易字第2939號   判決日期 108/01/17 108/01/17  確定判決 法院 桃園地院 桃園地院   案號 107年度審訴字第2146號、107年度審易字第2939號 107年度審訴字第2146號、107年度審易字第2939號   判決確定日期 108/02/04 108/02/04  是否為得易科罰金之案件  否 否  備註  桃園地檢108年度執字第2866號     編號9至11前經桃園地院以107年度審訴字第2146號、107年度審易字第2939號判決定應執行有期徒刑2年